臺灣桃園地方法院刑事判決
111年度訴字第541號
公  訴  人  臺灣桃園地方檢察署檢察官
被      告  劉坤碧



            劉孝湧




上列被告因妨害風化案件，經檢察官提起公訴（110 年度偵字第
14310號），本院判決如下：
    主  文
戊○○共同犯圖利容留猥褻罪，處有期徒刑伍月，如易科罰金，以
新臺幣壹仟元折算壹日。
丁○○共同犯圖利容留猥褻罪，處有期徒刑參月，如易科罰金，以
新臺幣壹仟元折算壹日。
    事  實
一、丁○○係址設桃園市○○區○○○路000號之晶艾萊足體養生館（下
    稱本案養生館）之負責人，戊○○則為本案養生館之櫃檯接待
    人員，2人竟基於意圖使女子與他人為猥褻之行為，而媒介、
    容留以營利之不確定故意之犯意聯絡，在上開養生館內媒介並
    容留店內之按摩小姐乙○○，以一般按摩2小時收費新臺幣（下
    同）1,200 元，若半套性服務（即為男客撫摸生殖器至射精
    為止）則加收500元之代價，容留並媒介店內小姐替客人從
    事半套性服務之猥褻行為。嗣於民國110年3月16日20時30分
    ，警員甲○○喬裝顧客進入上址消費，戊○○即引領其至9號包
    廂，並媒介乙○○進入包廂內為其服務，乙○○於按摩幾許後，
    向甲○○暗示該店有提供半套性服務，其進一步詢問甲○○是否
    欲加付500元接受半套性服務，甲○○假意同意後，乙○○將手
    置於甲○○生殖器上方游移，甲○○嗣通知店外同事進入上址而
    當場查獲。
二、案經桃園市政府警察局龜山分局報告臺灣桃園地方檢察署偵
    查後起訴。
    理  由
壹、程序事項：
一、被告以外之人於審判外之言詞或書面陳述，除法律有規定者
    外，不得作為證據，刑事訴訟法第159條第1項固定有明文。
    又按當事人、代理人或辯護人於法院調查證據時，知有第15
    9條第1項不得為證據之情形，而未於言詞辯論終結前聲明異
    議者，視為有前項之同意，同法第159條之5第2項亦有明文
    。本案判決所引用具傳聞性質之各項證據資料，業據被告2
    人於本院行準備程序時，就檢察官所提證據之證據能力表示
    沒有意見(見審訴卷第47頁至第53頁，本院卷第39頁、第57
    頁)，且經本院於審判期日依法踐行調查證據程序，檢察官
    、被告2人於言詞辯論終結前，亦均未聲明異議，本院審酌
    結果，認上開證據資料製作時之情況，尚無違法不當及證明
    力明顯過低之瑕疵，亦認為以之作為證據，應屬適當，依上
    開規定，應認有證據能力。
二、本判決所引用其餘所依憑判斷之非供述證據，亦無證據證明
    係違反法定程序所取得，或其他不得作為證據之情形，依刑
    事訴訟法第158條之4規定之反面解釋，亦均有證據能力。
貳、實體事項：
一、認定事實所憑之證據及理由
  ㈠訊據被告2人固不否認分別為事實欄所指之本案養生館人頭負
    責人及接待人員，亦不否認於事實欄所示之時間，由被告戊○○接待喬裝顧客之警員甲○○至9號包廂由按摩小姐乙○○服務
    ，一般按摩2小時收費1,200 元，然矢口否認有何妨害風化
    犯行，被告戊○○辯稱：我警詢是亂說的，我跟乙○○吵架，我
    不知道究竟有無在做性交易，我只有帶客人上去，我每天帶
    客人都有交代小姐說不能做性交易云云；被告丁○○則辯稱：
    我是掛名的，我去店裡是要去換燈泡，或者店裡有缺東西我
    會去買，我接手後我知道他們小姐之前確實有做性交易的紀
    錄，因為之前老闆要收，小姐想要頂下來，就找我去做掛名
    負責人，實際上經營我並沒有經手云云。
　㈡上開犯罪事實，除小姐乙○○是否有從事事實欄所稱半套性服
    務，以及被告2人是否有從事媒介、容留乙○○從事猥褻行為
    之部分外，核與警員即證人甲○○於本院審理時之證述過程相
    符(見本院卷第96頁至第101頁)，並有查獲現場照片共6張（
    見偵字卷第63頁至第65頁）、桃園市政府警察局龜山分局大
    埔派出所臨檢紀錄表（見偵字卷第67頁）、員警職務報告（
    見偵字卷第69頁）、錄音紀錄譯文（見偵字卷第71頁）、桃
    園市政府106年5月26日府經登字第069005641號函及所附商
    業登記抄本（見偵字卷第73頁至第75頁）、本院勘驗員警密
    錄器之勘驗筆錄（見本院卷第32頁至第38頁）在卷可查，堪
    認為真實。
　㈢就被告2人是否有媒介、容留乙○○從事猥褻行為之部分，分述
    如下：
　　1.被告戊○○於警詢時稱：我知道乙○○從事性交易，之前有客
      人在大廳與乙○○吵架，並稱功夫沒那麼好還要拿4,000元
      ，客人當時要報警，乙○○就把客人帶出店門口安撫；我在
      店內看過很多次他跟客人為了價錢吵架，記不清從事幾次
      性交易了，價格不一定，我有聽過2,600、4,000元等價錢
      ；我只負責帶客人到包廂並通知按摩小姐，乙○○常常服務
      完跟客人爭吵，我就知道他有在從事色情性交易，且價錢
      2,600元、4,000元與店內按摩價格不符，110年3月15日16
      時許，從三樓房間拿下來的垃圾內含有使用過的保險套，
      我肯定是從事性交易遺留的；丁○○也常來店內消費，知道
      店內有從事非法性交易，因為乙○○他們是股東、老闆，我
      是員工沒有辦法控制他們要幹嘛，他們也承諾出事會負責
      ，我是他們聘請的員工，沒有辦法制止乙○○在店內從事性
      交易行為等語(見偵字卷第11頁至第15頁)；嗣於偵查時供
      稱：110年3月15日我有看到一次乙○○拿使用過的保險套來
      丟棄，她提一袋東西下來，我就打開來看，看看她究竟在
      做什麼，我記得很清楚；丁○○應該知道，因為他自己也常
      上去按摩，我去應徵的時候乙○○有跟我說，出事他們自己
      承擔，她們四個股東還有簽保證書，丁○○只是掛名的(此
      部分針對被告丁○○所述，另經被告戊○○具結證述)(見偵字
      卷第101頁反面至第103頁)；復於本院審理時供稱：對於
      我說乙○○拿下來的垃圾內有使用過的保險套這件事我是因
      為跟她吵架亂講的，她們四個股東有簽協議書，說誰出事
      誰負責，跟我和丁○○沒有關係，我覺得她們簽了肯定會負
      責，我也有想過乙○○可能有做但我當初就是相信那一張等
      語(見本院卷第118頁至第123頁)。從上開被告戊○○之供詞
      可知，其於警詢及偵訊時均供稱乙○○有拿「保險套」，惟
      到本院審理時始翻異前詞改稱是「亂講的」，然其既於警
      詢及偵訊時對於乙○○有拿保險套及從事性交易一事供稱明
      確，且就細節部分均交代詳細，難認其於本院改稱「亂講
      的」乙節可採，其於警詢及偵查時所述較為可採。
　　2.被告丁○○於警詢時稱：據我所知乙○○不會從事色情服務，
      我去開會也會告知店內人員不得從事非法性交易服務，我
      也沒有聽說戊○○在警詢時稱知道乙○○在從事色情交易等語
      （見偵字卷第125頁反面）；嗣於偵訊時稱：我是名義上
      負責人，當時養生館內的師傅想要一起開店，我剛好認識
      丙○○，他們找我當負責人，我會去幫忙做消防檢查、排解
      客人糾紛等，我不知道養生館從事性交易服務；我確實有
      去店內按摩，但我沒有很常去，我不是實際負責人，消費
      也要付錢等語(見偵字卷第143頁至第145頁)；復於本院審
      理時供稱：我知道他們有前科，他們有簽那張合同，我是
      願意相信他們，如果他們沒有簽保證，我不會接受這個工
      作，因為風險太大等語(見本院卷第122頁)。而從被告丁○○之上開供詞可知，其於警詢及偵訊時先否認知道店內有
      從事性交易之事，嗣於本院審理時才改口稱知道養生館之
      前有因為妨害風化案件之前案，但是因為股東們有簽約，
      才願意相信等情，此與卷內之股東合作協議書記載「股東
      於經營公司期間，不得有不法情事發生，如若有涉及任何
      不法，概由涉案股東自行負責，與其他合夥股東無涉」等
      語及員工守則記載「一、嚴禁店內從事妨害風化之行為」
      等語相符，堪認被告丁○○於本院審理時稱「是因為有簽約
      ，才願意相信」等情，較其於警詢及偵訊所述可採。
　　3.又證人乙○○雖於警詢時稱：我沒有說加500元有半套性服
      務，我是說哪個部位要加強，我沒有脫褲子等語(見偵字
      卷第33頁反面)；嗣於本院審理時稱：我沒有說到要加500
      元，我只是說要加時間要加錢，我沒有說要500等語(見本
      院卷第104頁至第105頁)。然觀諸本院勘驗筆錄記載之內
      容顯示「乙○○：今天比較累。員警：對。乙○○：沒有做啊
      ？有做啊？員警：對啊，沒有。乙○○：今天有做工作嗎?
      員警：沒有啊！乙○○：今天休息喔？員警：對啊！乙○○：
      （聽不清楚）員警：對啊！乙○○：喔，好棒喔。啊那個汽
      車、車是自己的？員警：對啊！自己的。乙○○：車子是自
      己的？員警：對啊！乙○○：（聽不清楚）...要多收500。
      員警：好啊！好啊！乙○○：要加錢。員警：蛤？乙○○：要
      加錢。員警：這麼多喔？乙○○：要加500塊。員警：喔...
      乙○○：（聽不清楚）員警：喔。」等語，而上開對話之內
      容，員警與乙○○並無提到「加時間」之內容，而乙○○突然
      提到要「多收500」之言語，與其所稱是「加時間要加錢
      」乙節之常情不符，況乙○○於警詢及本院審理時均否認有
      說「要多收500元」等情，難認其證述足以採信。　
　　4.承上，被告戊○○於警詢及偵查之供述，均稱乙○○有從事「
      性交易」或者提到「保險套」，衡酌上開勘驗筆錄之內容
      ，堪認與員警甲○○於本院審理時之證述屬實，且與員警職
      務報告內容相符。從而，應可認定乙○○確實於事實欄之時
      間、地點，欲提供員警甲○○半套性服務乙節，洵堪認定。
　　5.被告2人雖以前開情詞為辯，然被告2人既均知悉本案養生
      館之前身有因妨害風化案件，被告戊○○因此遭判刑之前案
      紀錄，且若非有此前案紀錄，本案養生館之股東不會特別
      在員工守則及股東協議書記載如上開所述之語句，況且，
      被告丁○○身為本案養生館之名義負責人，且自陳會前往本
      案養生館幫忙處理相關事項而藉此牟利，被告戊○○擔任櫃
      台人員負責接待客人及安排按摩小姐，則其對於該店之營
      業情形應知悉甚詳，而該店包廂僅採以布簾環繞相隔，有
      現場照片附卷足參（見偵字卷第63頁至第65頁），則該店
      隱密性甚低，被告2人自得隨時在走道上巡視，並不難查
      知包廂內按摩小姐與客人互動之情形。而乙○○竟能毫無顧
      忌地在包廂內提供半套性服務，全無擔心包廂外之人得以
      發覺，已足認乙○○與男客進行半套性交易之事對於店內工
      作人員而言習以為常。衡情倘非被告2人授意或默許，乙○○怎敢在任何人可隨時進入包廂之情況下，執意違背其所
      簽立之股東合作協議書及員工守則之內容，而提供男客半
      套性服務？足見被告2人確實容任店內按摩小姐從事半套
      性交易，藉按摩小姐提供半套性服務以廣招性好此道之男
      客前來消費，趁勢擴大按摩業績，據以增加個人所能分得
      報酬。況被告戊○○前在同一地點因妨害風化案件，經本院
      於107年10月25日以106年度訴字第414號判決判處犯圖利
      容留猥褻罪，處有期徒刑伍月確定，且被告丁○○亦明知被
      告戊○○有此前案紀錄，倘若有心避免店內按摩小姐違紀致
      己身再次觸法，理應更加嚴格巡視包廂、亦得離職不再參
      與，卻全然未見被告2人採取何種防範、管理措施並持續
      參與，僅泛稱「股東有簽協議書，要自己負責」等語作為
      卸責之理，更可徵被告2人放任按摩小姐在本案養生館內
      提供半套性服務至明。
　　㈣綜上各節，本案事證已臻明確，被告2人上開犯行均堪認定
      ，自應依法論科。
二、論罪科刑：
　㈠刑法第231條之犯罪構成要件，乃以行為人主觀上有營利及使
    男女與他人為性交或猥褻行為之犯意，客觀上有引誘、容留
    或媒介之行為已足，屬於形式犯。故行為人只要以營利為目
    的，有使男女與他人為性交或猥褻行為之意圖，而著手引誘
    、容留或媒介行為，即構成犯罪；至該男女與他人是否有為
    性交或猥褻之行為，則非所問（最高法院98年度台上字第86
    2號判決意旨參照）。經查，被告2人以營利為目的，媒介、
    容留成年女子乙○○與喬裝男客之員警甲○○從事猥褻行為，自
    不因甲○○未實際接受半套性服務，而影響本案犯罪成立。是
    核被告2人所為，均係犯刑法第231條第1項前段之圖利容留
    猥褻罪。其媒介之低度行為，均為容留之高度行為所吸收，
    不另論罪。另起訴書雖記載被告2人犯刑法第231條第1項之
    意圖使女子與他人為性交行為而媒介、容留以營利，然本案
    之情況雖可知乙○○有提供「半套性服務」，惟是否有達刑法
    上「性交」之行為尚難認定，公訴人亦以補充理由書之方式
    更正起訴法條為刑法第231條第1項之意圖使女子與他人為猥
    褻行為而媒介、容留以營利罪，附此敘明。另公訴意旨認被
    告2人就本案犯行為直接故意，然事證尚有不足，是公訴意
    旨就此部分容有誤會。
　㈡被告2人間，就上開犯行有犯意聯絡、行為分擔，應論以共同
    正犯。
　㈢爰以行為人之責任為基礎，審酌被告2人不思循正途謀生，媒
    介、容留成年女子在本案養生館內從事半套性交易，藉此從
    中牟利，助長色情風氣，有害社會善良風俗，並審酌被告戊○○前甫經類同案件經本院判處有期徒刑5月確定之前案紀錄
    ，且被告2人均係基於不確定故意而為之，兼衡被告2人否認
    犯行之犯後態度，及其容留女子為猥褻行為之人數情節、手
    段、所生危害，及其犯罪動機、目的、生活情況、智識程度
    等一切情狀，分別量處如主文所示之刑，並均諭知易科罰金
    之折算標準，以資懲儆。
三、沒收部分：
　㈠本案雖有扣得按摩油1瓶，惟被告戊○○於警詢時稱「是店家的
    ，按摩用的」(見偵字卷第13頁反面)，被告丁○○則於警詢時
    稱「扣案潤滑油是油壓物品」等語(見本院卷第135頁反面)
    ，從而，尚無從證明扣案之按摩油為被告所有，且無從證明
    此按摩油究竟是供按摩所用，或者供從事性服務所用，爰不
    予宣告沒收。
  ㈡又被告戊○○於警詢時稱「客人消費完後將錢拿給乙○○，乙○○
    再將1,200元交給櫃檯，一個客人小姐拿720元，性交易部分
    小姐獨拿；我的薪水是店內管錢的小姐支付，月薪63,000元
    」等語(見偵字卷第13頁反面)，然從卷內事證尚無從得知本
    案員警是否有給付按摩之費用1,200元，是尚無從證明被告2
    人就本案犯行有取得犯罪所得，爰不予宣告沒收。
據上論斷，應依刑事訴訟法第299條第1項前段，判決如主文。
中　　華　　民　　國　　111 　年　　12　　月　　 6　　日
                  刑事第七庭  審判長法  官   陳佳宏
                                    法  官   黃弘宇
                                    法  官   方楷烽
以上正本證明與原本無異
如不服本判決，應於判決送達後20日內，向本院提出上訴狀。
                                    書記官　詹右辰
中　　華　　民　　國　　111 　年　　12　　月　　  　　日
附錄論罪科刑之法條：
中華民國刑法第231 條
意圖使男女與他人為性交或猥褻之行為，而引誘、容留或媒介以
營利者，處5年以下有期徒刑，得併科10萬元以下罰金。以詐術
犯之者，亦同。
公務員包庇他人犯前項之罪者，依前項之規定加重其刑至二分之
一。